sv: Ytfinish/kantstil på etikett: Vikt kant; Värmeskuren; Laserskuren; Overlockad kant; Satinkant; Ultraljudsskuren; Vävd kant (damast); Övrigt
ja: Label仕上げ／エッジスタイル: 折り返しエッジ; ヒートカット; レーザーカット; メロウ加工/オーバーロック縁; サテンエッジ; 超音波カット; 織り耳 (ダマスク); その他
bg-BG: Стил на покритие или обработка на ръбовете на етикета: Сгънат ръб; Горещо рязане; Лазерно рязане; Оверлог/обшивен ръб; Сатенен ръб; Ултразвуково рязане; Тъкан ръб (дамаска); Друго
tr: Etiket yüzey kaplaması/kenar stili: Katlanmış kenar; Isıl kesim; Lazer kesim; Merrow/overloklu kenar; Saten kenar; Ultrasonik kesim; Dokuma kenar (damasko); Diğer
sl-SI: Stil obdelave/roba etikete: Prepognjen rob; Toplotni odrez; Laserski odrez; Zarobljen rob (overlock); Satenast rob; Ultrazvočni odrez; Tkan rob (damast); Drugo
ro-RO: Finisajul etichetei/stilul marginilor: Margine pliată; Tăiere la cald; Tăiere cu laser; Margine surfilată; Margine satinată; Tăiere cu ultrasunete; Margine țesută (damasc); Altele
pt-BR: Etiqueta acabamento/estilo de borda: Borda dobrada; Corte a quente; Corte a laser; Borda com overloque; Borda de cetim; Corte ultrassônico; Borda tecida (damasco); Outro
es: Tipo de acabado o borde de la etiqueta: Borde doblado; Corte térmico; Corte láser; Borde remallado/sobrehilado; Borde satinado; Corte ultrasónico; Borde tejido (damasco); Otro
zh-CN: 标签表面/边缘样式: 折边; 热切边; 激光切边; 锁边/拷边; 缎面边缘; 超声波切边; 织边（大马士革）; 其他
hr-HR: Stil završne obrade/ruba oznake: Presavijeni rub; Toplinski rezano; Laserski rezano; Obrubljeni rub; Satenski rub; Ultrazvučno rezano; Tkani rub (damast); Ostalo
it: Finitura/stile del bordo dell'etichetta: Bordo piegato; Taglio a caldo; Taglio al laser; Bordo a sopraggitto/tagliacuci; Bordo satinato; Taglio a ultrasuoni; Bordo tessuto (damascato); Altro
nl: Label afwerking/rand stijl: Gevouwen rand; Hittegesneden; Lasergesneden; Gefestonneerde/gelockte rand; Satijnen rand; Ultrasoon gesneden; Geweven rand (damast); Overig
pt-PT: Acabamento da etiqueta/estilo da borda: Rebordo dobrado; Corte a quente; Corte a laser; Rebordo cerzido/chuleado; Rebordo acetinado; Corte ultrassónico; Rebordo tecido (damasco); Outro
hu: Címke felületkezelése/széltípusa: Hajtott szél; Hővágott; Lézervágott; Szegőöltéses/lockolt szél; Szatén szél; Ultrahanggal vágott; Szövött szél (damaszt); Egyéb
lt-LT: Etiketės apdailos / krašto stilius: Užlenktas kraštas; Pjauta karščiu; Pjauta lazeriu; Apmėtytas kraštas; Satininis kraštas; Pjauta ultragarsu; Austinis kraštas (damastas); Kita
nb: Etikettens kantutførelse: Brettet kant; Varmeskåret; Laserskåret; Kastet/overlocket kant; Satengkant; Ultralydskåret; Vevd kant (damask); Annet
fr: Finition ou type de bord de l’étiquette: Bord plié; Découpe à chaud; Découpe au laser; Bord surjeté; Bord satin; Découpe aux ultrasons; Bord tissé (damassé); Autre
de: Finish-/Kantenstil des Etiketts: Gefaltete Kante; Heißschnitt; Laserschnitt; Gekettelte Kante/Overlock-Kante; Satinkante; Ultraschallschnitt; Webkante (Damast); Sonstige
da: Labelfinish/kantstil: Foldet kant; Varmeskåret; Laserskåret; Merrowet/overlocket kant; Satinkant; Ultralydsskåret; Vævet kant (damask); Andet
ru: Отделка и стиль края этикетки: Подогнутый край; Терморезка; Лазерная резка; Край, обработанный оверлоком; Сатиновый край; Ультразвуковая резка; Тканый край (дамаск); Другое
sk-SK: Povrchová úprava štítka/tvar okraja: Zložený okraj; Tepelný rez; Laserový rez; Obnitkovaný okraj (overlock); Saténový okraj; Ultrazvukový rez; Tkaný okraj (damask); Iné
pl: Wykończenie/styl krawędzi etykiety: Zagięta krawędź; Cięcie termiczne; Cięcie laserowe; Krawędź owerlokowa/merrow; Satynowa krawędź; Cięcie ultradźwiękowe; Krawędź tkana (damaszek); Inne
el: Φινίρισμα ετικέτας /στυλ άκρης: Διπλωμένο άκρο; Θερμική κοπή; Κοπή λέιζερ; Άκρο Merrow/κοπτοράπτη; Άκρο σατέν; Κοπή με υπερήχους; Υφαντό άκρο (νταμάσκ); Άλλο
cs: Ohraničení nášivky / styl lemu: Skládaný okraj; Tepelný řez; Laserový řez; Obšívaný okraj; Saténový okraj; Ultrazvukový řez; Tkaný okraj (damašek); Jiné
ko: 레이블 마감/가장자리 스타일: 접힌 테두리; 열재단; 레이저 컷; 메로우/오버로크 테두리; 새틴 테두리; 초음파 컷; 우븐 테두리(다마스크); 기타
fi: Lapun viimeistely / reunan tyyli: Taitettu reuna; Kuumaleikattu; Laserleikattu; Saumattu/huoliteltu reuna; Satiinireuna; Ultraäänileikattu; Kudottu reuna (damasti); Muu
vi: Kiểu hoàn thiện/viền nhãn: Mép gấp; Cắt bằng nhiệt; Cắt bằng laser; Mép vắt sổ; Mép satin; Cắt bằng sóng siêu âm; Mép dệt (damask); Khác
th: ลักษณะการตกแต่ง/ขอบของ Label: ขอบพับ; ตัดด้วยความร้อน; ตัดด้วยเลเซอร์; ขอบเย็บโพ้ง; ขอบซาติน; ตัดด้วยอัลตราโซนิก; ขอบทอ (ดามัสก์); อื่นๆ
en: Label finish/edge style: Folded edge; Heat cut; Laser cut; Merrowed/overlocked edge; Satin edge; Ultrasonic cut; Woven edge (damask); Other
zh-TW: 標籤表面處理/邊緣樣式: 摺邊; 熱切; 雷射切割; 拷克邊/包縫邊; 緞面邊; 超音波切割; 織邊 (緹花); 其他